【裁判字號】    97,訴,1340
【裁判日期】    970922
【裁判案由】    違反毒品危害防制條例
【裁判全文】
臺灣臺南地方法院刑事判決              97年度訴字第1340號
公  訴  人  臺灣臺南地方法院檢察署檢察官
被      告  乙○○
上列被告因違反毒品危害防制條例案件，經檢察官提起公訴（97
年度毒偵字第1526號），被告就被訴事實為有罪之陳述，本院合
議庭裁定由受命法官獨任進行簡式審判程序，判決如下：
    主  文
乙○○施用第一級毒品，累犯，處有期徒刑捌月。
    事  實
一、乙○○前曾因施用毒品受觀察勒戒處分之執行，認無繼續施
    用毒品之傾向，為台灣台南地方法院檢察署檢察官於民國90
    年5月8日以90年度毒偵字第385、1056號為不起訴處分。再
    因施用毒品受觀察勒戒與強制戒治處分之執行，於92年3月
    12日停止強制戒治處分付保護管束出所，嗣經本院撤銷停止
    戒治，令入戒治處所施以強制戒治，於93年1月9日因法律修
    正執行完畢釋放。另因連續施用第一、二級毒品為本院91年
    度訴字第1257號判處有期徒刑十一月、八月，定執行刑一年
    五月確定，自93年1月9日入監執行至93年12月23日假釋出獄
    ；因施用第二級毒品，為本院94年度易字第313號判處有期
    徒刑十月確定；因詐欺罪，為本院95年度簡字第808號判處
    有期徒刑五月確定，上開二罪經定執行刑為一年二月；又因
    連續施用第一級毒品，為本院94年度訴字第1391號判處有期
    徒刑一年確定，經本院96年度聲減字第1088號裁定減為有期
    徒六月。前開假釋嗣經撤銷，殘刑四月二十二日與前開執行
    刑一年五月及減刑後之有期徒刑六月，自94年8月20日起經
    接續執行至96年7月25日執行完畢。
二、詎乙○○仍未戒除毒癮，復基於施用第一級毒品海洛因之犯
    意，於97年5月12日晚上9時許，在台南縣安定鄉蘇林村蘇厝
    7之8號住處，以針筒注射方式，施用第一級毒品海洛因一次
    。嗣於97年5月13日上午10時10分許，經台灣台南地方法院
    檢察署觀護人採擷其尿液，送驗結果呈嗎啡陽性反應，始查
    知上情。
三、案經台灣台南地方法院檢察署觀護人告發台灣台南地方法院
    檢察署檢察官偵查起訴。
    理  由
一、本案被告乙○○所犯毒品危害防制條例第十條第一項之施用
    第一級毒品罪，並非死刑、無期徒刑或最輕本刑有期徒刑三
    年以上之罪，亦非高等法院管轄第一審案件，且被告就被訴
    事實為有罪之陳述，經告知被告簡式審判程序之旨，並聽取
    檢察官、被告之意見後，本院合議庭裁定進行簡式審判程序
    ，是本案之證據調查，依刑事訴訟法第二百七十三條之二規
    定，不受同法第一百五十九條第一項、第一百六十一條之二
    、第一百六十一條之三、第一百六十三條之一及第一百六十
    四條至第一百七十條規定之限制，合先說明。
二、前揭犯罪事實，有下列證據可資證明：
    (一)被告乙○○偵查及本院審理時之自白。
    (二)台灣台南地方法院檢察署受保護管束人尿液檢體監管紀錄
      表一紙（採尿日期：97年5月13日）。
    (三)台灣檢驗科技股份有限公司97年5月27日濫用藥物尿液檢
      驗報告一紙。
三、論罪科刑
    (一)按海洛因係毒品危害防制條例第二條第二項第一款所明定
      之第一級毒品，禁止非法持有及施用。核被告王建良所為
      ，係犯毒品危害防制條例第十條第一項之施用第一級毒品
      罪，其施用前持有海洛因之低度行為，應為嗣後施用之高
      度行為所吸收，不另論罪。查被告前曾因施用毒品受觀察
      勒戒處分之執行，認無繼續施用毒品之傾向，為台灣台南
      地方法院檢察署檢察官於民國90年5月8日以90年度毒偵字
      第385、1056號為不起訴處分。再因施用毒品受觀察勒戒
      與強制戒治處分之執行，於92年3月12日停止強制戒治處
      分付保護管束出所，嗣經本院撤銷停止戒治，令入戒治處
      所施以強制戒治，於93年1月9日因法律修正執行完畢釋放
      ，有台灣高等法院被告前案紀錄表在卷可稽。被告於強制
      戒治處分執行完畢釋放後，五年內再施用毒品，應依毒品
      危害防制條例第二十三條第二項之規定追訴處罰。
    (二)被告另因連續施用第一、二級毒品為本院91年度訴字第
      1257號判處有期徒刑十一月、八月，並定執行刑一年五月
      確定，自93年1月9日入監執行至93年12月23日假釋出獄；
      因施用第二級毒品，為本院94年度易字第313號判處有期
      徒刑十月確定；因詐欺罪，為本院95年度簡字第808號判
      處有期徒刑五月確定，上開二罪經定執行刑為一年二月；
      又因連續施用第一級毒品，為本院94年度訴字第1391號判
      處有期徒刑一年確定，經本院96年度聲減字第1088號裁定
      減為有期徒六月。前開假釋嗣經撤銷，殘刑四月二十二日
      與前開執行刑一年五月及減刑後之有期徒刑六月，自94年
      8月20日起接續執行至96年7月25日執行完畢，亦有台灣高
      等法院被告前案紀錄表在卷可稽。其於前案徒刑執行完畢
      五年以內，故意再犯本件有期徒刑以上之罪，為累犯，應
      依刑法第四十七條第一項之規定，加重其刑。
    (三)審酌被告未因強制戒治處分及施用毒品所處徒刑之執行而
      革除惡習，戒癮意志力薄弱，復審酌其施用毒品在性質上
      屬自我戕害身心健康之行為，對社會大眾尚不致造成重大
      危害，兼衡其犯罪動機、手段、犯後坦承犯行，態度良好
      等一切情狀，爰量處如主文所示之刑。
據上論結，應依刑事訴訟法第二百七十三條之一第一項、第二百
九十九條第一項前段、第三百十條之二、第四百五十四條第二項
，毒品危害防制條例第十條第一項，刑法第十一條前段、第四十
七條第一項，判決如主文。
本案經檢察官甲○○到庭執行職務
中    華    民    國    97    年    9     月    22    日
                  刑事第四庭    法  官  林逸梅
以上正本證明與原本無異。
如不服本判決應於收受本判決後10日內向本院提出上訴書狀，並
應敘述具體理由。如未敘述上訴理由者，應於上訴期間屆滿後20
日內向本院補提理由書狀（均須按他造當事人之人數附繕本）「
切勿逕送上級法院」。
                                書記官  郭純瑜
中    華    民    國    97    年    9     月    22    日
附錄本案論罪科刑法條：
毒品危害防制條例第10條第1項
施用第一級毒品者，處6月以上5年以下有期徒刑。


司法院資訊處製作；財團法人民間司法改革基金會備份。
